【裁判字號】    88,重訴,926
【裁判日期】    890310
【裁判案由】    違反槍砲彈藥刀械管制條例
【裁判全文】
台灣台中地方法院刑事判決                        八十八年度重訴字第九二六號
    公  訴  人  台灣台中地方法院檢察署檢察官
    被      告  乙○○
    選任辯護人  溫文昌
右列被告因違反槍砲彈藥刀械管制條例案件，經檢察官提起公訴（八十八年度偵字第
四六○八號），本院判決如左：
    主    文
乙○○未經許可，製造可發射子彈具有殺傷力之槍枝，累犯，處有期徒刑陸年，併科
罰金新台幣壹佰萬元，罰金如易服勞役，以罰金總額與陸個月之日數比例折算。並應
於刑之執行完畢或赦免後，令入勞動場所，強制工作參年。扣案之仿 WALTHER廠製之
改造玩具手槍一支（槍枝管制編號：0000000000）及改造玩具子彈一顆，均沒收。
    事    實
一、乙○○曾因數次違反槍砲彈藥刀械管制條例等案件，經台灣高等法院台中分院判
    處應執行有期徒刑二年四月，於民國八十四年十月二十二日執行完畢；另因違反
    麻醉藥品管理條例案件，經本院判處有期徒刑四月，於八十六年八月二十六日易
    科罰金執行完畢，猶不知悔改。復於八十七年九月上旬某日，在台中市第一廣場
    內，以新台幣（下同）一萬元之代價，購得均無殺傷力之仿 WALTHER廠半自動手
    槍製造之玩具手槍一支、玩具子彈一顆及仿COLT廠半自動手槍製造之玩具手槍一
    支，旋基於製造手槍及子彈之犯意，未經許可，在其台中縣大雅鄉○○路二五○
    巷二弄六號住處，以自備之工具，將該仿 WALTHER廠製玩具手槍之塑膠槍管，更
    換金屬材質之槍管，改造成具有殺傷力玩具手槍一支，並加裝火藥於該玩具子彈
    內，著手改造子彈，惟尚未達可擊發而具殺傷力之程度。嗣八十七年九月中旬某
    日，乙○○恐為警查緝，將上開槍彈，藏置在台中縣大里市○○○路○道出入口
    旁第二支橋墩支柱下，迄八十八年一月二十六日十五時四十五分許，乙○○因另
    案在押，經警借提，在該橋墩支柱下，查扣得上開具有殺傷力之仿 WALTHER廠製
    之改造手槍一支（槍枝管制編號：0000000000）、不具殺傷力之改造玩具子彈一
    顆及未經改造之仿COLT廠製玩具手槍一支（槍枝管制編號：0000000000）。
二、案經南投縣警察局移送台灣台中地方法院檢察署檢察官偵查起訴。
    理    由
一、訊據被告乙○○坦承前揭時地帶警查獲上開改造槍枝及子彈之事實，惟矢口否認
    有改造槍彈之行為，辯稱：其右手曾斷掉，無法改造槍彈，且該等槍彈亦非其所
    有，乃係在警員要求應另交出槍彈之情形下，始囑綽號「小四」之朋友想辦法找
    到槍彈，並將之置於上述地點，再帶警員前往起出云云。經查：右揭改造槍彈之
    事實，迭據被告於有律師在場之警詢中、偵查及本院調查初訊時均坦承不諱，有
    各該筆錄在卷可憑，並有仿 WALTHER廠製之改造手槍一支及改造玩具子彈一顆扣
    案可資佐證。該扣案之槍彈經送鑑定結果，認槍枝係由仿 WALTHER廠半自動手槍
    製造之玩具手槍，換裝土造金屬槍管改造而成，機械性能正常，可擊發適用子彈
    ，認具殺傷力；子彈則係由玩具子彈改造而成，經試射無法擊發，認不具殺傷力
    ，有內政部警政署刑事警察局八十八年二月二十二日刑鑑字第一四三一九號鑑驗
    通知書在卷可憑。該鑑定之結果，核與被告上開自白曾為改造之情形相符，足見
    被告之自白，應屬真實可信。雖被告於本院審理時指其右手於八十年間受傷，無
    法使力云云，惟其亦自承僅右手食指不能彎曲，提重物仍用右手等語，足見被告
    雙手之現狀，尚非完全無操作改造槍彈器械之能力。是被告翻異前詞之辯解，顯
    係臨訟編造，意在卸責，委無可取，本件被告未經許可改造槍彈之罪證已臻明確
    ，其犯行洵堪認定。
二、被告將原無殺傷力之玩具手槍改造成具有殺傷力之槍枝，核其所為，係犯槍砲彈
    藥刀械管制條例第十一條第一項之未經許可製造可發射子彈具有殺傷力之槍枝罪
    （起訴書所載罪名相同，惟誤植為第十條第一項）。其著手改造子彈，尚未達可
    擊發而具殺傷力之程度，核此部分所為，則犯同條例第十二條第五項、第一項之
    未經許可製造子彈未遂罪。本件起訴書論罪欄雖未述及改造子彈未遂之法條，惟
    犯罪事實欄業已指明被告有此行為，當認此部分已有起訴。被告改造後持有具殺
    傷力槍枝之低度行為，應為製造之高度行為所吸收，不另論罪。被告同時地改造
    前揭槍彈，係以一行為觸上開二罪，為想像競合犯，應從一重之未經許可製造可
    發射子彈具有殺傷力之槍枝罪處斷。被告曾因違反槍砲彈藥刀械管制條例等案件
    ，經台灣高等法院台中分院判處應執行有期徒刑二年四月，於八十四年十月二十
    二日執行完畢；復因違反麻醉藥品管理條例案件，經本院判處有期徒刑四月，於
    八十六年八月二十六日易科罰金執行完畢，有台灣台中地方法院檢察署刑案資料
    查註紀錄表及本院被告全國前案紀錄表各一紙在卷可按，其於五年內再犯本件有
    期徒刑以上之罪，為累犯，應依刑法第四十七條之規定加重其刑。爰審酌被告前
    已有多次違反槍砲彈藥刀械管制條例案件前科之品性，復擅自改造槍彈，惡性非
    輕，對社會治安之危害重大，犯後猶供述反覆，矯飾犯行，態度不佳等一切情狀
    ，量處如主文所示之刑，並諭知罰金易服勞役之折算標準。
三、被告已有多次違反槍砲彈藥刀械管制條例之前科，業如前述，其再次違反，進而
    改造槍枝，全然漠視國家對非法槍枝之檢肅及管制，足見被告擁槍自重之反社會
    性格強烈，其行為具有廣泛而明顯之危險性，對社會治安之危害，自屬重大。是
    依被告行為之嚴重性、所表現之危險性及其未來行為之期待性，實有藉強制工作
    以矯治其惡習，並施以特別之教化，預防其再犯之必要。本件被告犯槍砲彈藥刀
    械管制條例第十一條第一項之罪，既經判處有期徒刑，爰併依同條例第十九條第
    一項之規，宣付被告應於刑之執行完畢或赦免後，令入勞動場所，強制工作三年
    。
四、扣案仿 WALTHER廠製之改造手槍一支（槍枝管制編號：0000000000），係違禁物
    ，應依刑法第三十八條第一項第一款之規定，宣告沒收；另改造之玩具子彈一顆
    ，經鑑驗試射雖不能擊發，惟仍屬被告所有供犯罪所用之物，應依同條項第二款
    之規定，諭知沒收。
五、公訴意旨另認被告亦有改造仿COLT廠半自動手槍製造之玩具手槍一支（槍枝管制
    編號：0000000000）之犯行，惟訊據被告堅決否認改造該槍枝。經查：該扣案之
    仿COLT廠半自動手槍製造之玩具手槍經送法務部調查局鑑定結果，認係仿美國CO
    LT'S MKIV/SERIES'70 GOVERNMENT MODEL .45 AUTO 外形及操作方式，槍管為塑
    膠材料，槍身及滑套由合金材料製成之遊戲槍枝，非制式槍械，且未經改裝改造
    ，不能發射制式槍彈，有該局陸(三)字第八八○三四八四二號鑑定通知書一份在
    卷可憑。是被告所辯未改造該槍枝，尚非不可採信，此外，復查無其他積極證據
    足資證明被告有著手改造該槍枝之犯行，此部分核屬不能證明被告犯罪，惟公訴
    人認與前揭改造槍枝論罪部分有實質上一罪之關係，爰不另為無罪之諭知，併此
    敘明。
六、台灣台中地方法院檢察署八十八年度偵字第一二六七七號移送併辦意旨略以：被
    告於八十八年三月底，將非法持有之改造手槍二支（槍枝管制編號：0000000000
    、0000000000）及子彈六顆藏置在彰化縣和美鎮○○路二四○巷一號旁菜園內，
    嗣八十八年四月二十八日十六時二十分許，經甲○○（經台灣台中地方法院檢察
    署移送台灣高等法院台中分院併辦）帶警起獲，因認被告涉有槍砲彈藥刀械管制
    條例第十一條第四項、第十二條第四項非法持有槍彈之罪嫌，且與前揭論罪部分
    有連續犯裁判上一罪之關係而移送併辦。惟查：本案被告所涉違反槍砲彈藥刀械
    管制條例案件，係製造槍彈之行為，移送併辦部分則屬單純持有槍彈之行為，且
    被告於警詢中供承自八十六年初即持有該等併辦部分之槍彈，是二者犯罪之動機
    、手段、機會均不相同，時間亦距一年以上，實難認前後二行為係基於概括之犯
    意而有連續犯裁判上一罪之關係，本院自不得併予審酌，應將此部分退回台灣台
    中地方法院檢察署另行依法處理，附此敘明。
七、據上論斷，應依刑事訴訟法第二百九十九條第一項前段，槍砲彈藥刀械管制條例
    第十一條第一項、第十二條第一項、第五項、第十九條第一項，刑法第十一條前
    段、第五十五條、第四十七條、第四十二條第三項、第三十八條第一項第一款、
    第二款，罰金罰鍰提高標準條例第二條，判決如主文。
中      華      民      國    八十九    年      三      月      十      日
                              台灣台中地方法院刑事第七庭
                                審判長法  官
                                      法  官
                                      法  官
右正本證明與原本無異。
如不服本判決，應於判決送達後十日內向本院提出上訴狀，上訴於臺灣高等法院臺中
分院（須附繕本）。
中      華      民      國    八十九    年      三      月      十      日
                                      書記官
附錄論罪科刑之條文：
槍砲彈藥刀械管制條第十一條第一項：未經許可，製造、販賣或運輸第四條第一款所
稱其他可發射金屬或子彈具有殺傷力之各式槍炮者，處五年以上有期徒刑，併科新台
幣一千萬元以下罰金。
槍砲彈藥刀械管制條第十二條第一項：未經許可，製造、販賣或運輸子彈者，處一年
以上七年以下有期徒刑，併科新台幣五百萬元以下罰金。
槍砲彈藥刀械管制條第十二條第五項：第一項至第三項之未遂罰之。
槍砲彈藥刀械管制條第十九條第一項：犯第七條、第八條、第十條、第十一條之罪，
經判處有期徒刑者，應於刑之執行完畢或赦免後，令入勞動場所，強制工作，其期間
為三年。


司法院資訊處製作；財團法人民間司法改革基金會備份。
